# 同一控制下合并

提问人：198006wei 时间：2011-08-04 20:56:30
请教：同一控制下合并以被合并方的净资产入账，其差异调整资本公积及留存收益，当被合方为境外企业时，外币报表差额是否包括在净资产中，如果包括在净资产中，子公司的外币报表折算差额在合并层面就会抵销，合并层面就不会产生外币报表折算差额，这样做的话是否在合并层面进行还原；如果在合并日，初始入账时不包括外币报表折算差额（视作一种负责），在进行合并抵销时就会保留外币报表折算差额。这两种方式会导致合并后净资产生差异，应该采用哪种办法？

回答人：chenyiwei
外币报表折算差额是被合并方的股东权益的一部分，属于其他综合收益性质。因此，母公司在合并日按照 2 号准则第三条（一）的规定对长期股权投资进行初始计量时，初始计量金额应当包括按股权比例计算的在被合并方的外币报表折算差额中应享有的份额。 由于同一控制下企业合并的合并报表层面，要视同该项合并在最早期间期初已经完成，母子公司架构在当初即已存在并一直延续至今，在此基础上编制合并报表。在此方面，外币报表折算差额与被合并方的其他综合收益项目采用同一原则处理。在将被合并方在合并日之前各年度／期间的报表纳入合并报表范围时，应将被合并方的各个股东权益项目都是按照发生时的历史汇率逐笔折算的（即，当时的资本性投入额按原币金额和历史汇率折算），将被合并方的包括外币报表折算差额在内的其他综合收益也纳入合并范围，这样就可以把被合并方的外币报表折算差额和其他综合收益体现在合并日之前年度／期间的合并利润表中了。

提问人：txh3136 时间：2011-08-05 14:33:32
比划了一下，只有在净资产不含折算差额时，最终控制方的合并会计报表才无变化，而这恰恰是同一控制企业合并报表处理的关键所在

回答人：chenyiwei
不知道你是如何得出这个结论的？下属企业无论如何重组，也无论在会计上如何处理重组交易，最终控制方的合并报表都不应受到影响。